臺灣臺北地方法院民事裁定  
110年度勞補字第477號
聲  請  人  傅慧琳  

代  理  人  許朝財律師
相  對  人  拓治股份有限公司

法定代理人  傅仁傑  
上列兩造間確認僱傭關係等事件，本院裁定如下：
    主  文
聲請人應於本裁定送達後5日內繳納勞動調解聲請費新臺幣2,000
元，逾期未補正，即駁回其勞動調解聲請。
    理  由
一、按調解之聲請不合法者，勞動法庭之法官應以裁定駁回之。
    但其情形可以補正者，應定期間先命補正；聲請勞動調解，
    應依民事訴訟法第77條之20所定額數繳納聲請費；聲請有其
    他不合法之情形者，應以裁定駁回之。但其情形可以補正者
    ，應定期間先命補正，勞動事件法第22條第1項、勞動事件
    審理細則第15條第1項、第18條第1項第2款分別定有明文。
二、經查，聲請人聲請勞動調解未據繳納聲請費，而聲請人聲明
    為：「㈠確認兩造間僱傭關係存在。㈡相對人應自民國110年1
    0月19日起至聲請人復職日止，按月於次月5日給付聲請人新
    臺幣（下同）5萬4,000元，及自各應給付日之翌日起至清償
    日止，按週年利率5％計算之利息。㈢相對人應自110年10月19
    日起至相對人復職前一日止，按月提撥3,240元至聲請人之
    勞工退休金個人專戶。」就聲明第1項請求確認兩造間僱傭
    關係存在部分，聲請人於61年7月12日出生，距勞動基準法
    第54條第1項第1款規定強制退休之年齡超過5年，依勞動事
    件法第11條規定，推定本件僱傭關係存續期間為5年，依聲
    請人主張其每月薪資5萬4,000元及應提繳之勞工退休金3,24
    0元，則本項訴訟標的價額應核定為343萬4,400元【計算式
    ：（5萬4,000＋3,240）×12月×5年＝343萬4,400元】。就第2
    、3項聲明請求相對人按月給付薪資及提撥勞工退休金部分
    ，與第1項聲明請求確認僱傭關係存在部分互相競合，故不
    併計其價額。是本件標的價額核定為343萬4,400元，應徵勞
    動調解聲請費2,000元。茲依勞動事件法第22條第1項但書規
    定，限聲請人於本裁定送達後5日內，如數向本院繳納，逾
    期未補正即駁回其勞動調解聲請。
三、另請提出相對人拓治股份有限公司最新登記事項表及法定代
    理人最新戶籍謄本（記事欄勿省略）。
四、依勞動事件法第15條、勞動事件審理細則第18條第1項第2款
    規定，裁定如主文。
中　　華　　民　　國　　110 　年　　11　　月　　24　　日
                      勞動法庭法　官　 梁夢迪
以上正本係照原本作成。
如不服本裁定關於核定訴訟標的價額部分，應於送達後10日內向
本院提出抗告狀，並繳納抗告費新臺幣1,000元；其餘關於命補
繳裁判費部分，不得抗告。
中　　華　　民　　國　　110 　年　　11　　月　　24　　日
                              書記官　 石勝尹